【裁判字號】    97,上訴,1807
【裁判日期】    970624
【裁判案由】    遺棄屍體等
【裁判全文】
台灣高等法院刑事判決                97年度上訴字第1807號
上  訴  人
即  被  告  甲○○
上列上訴人因違反毒品危害防制條例等案件，不服台灣基隆地方
法院九十六年度訴字第一一六六號，中華民國九十七年一月三十
一日第一審判決（起訴案號：台灣基隆地方法院檢察署九十六年
度偵字第五五０三號、毒偵字第三一三０、三一三一號），提起
上訴，本院判決如下：
    主  文
上訴駁回。
    事實及理由
一、按刑事訴訟法第三百四十八條第一項規定：上訴得對於判決
    之一部為之；未聲明為一部者，視為全部上訴。查上訴人即
    被告甲○○因不服台灣基隆地方法院九十六年度訴字第一一
    六六號判決提起上訴，因未聲明就其中何部分提起上訴，視
    為就其部分所為之判決全部上訴，合先敘明。
二、本案經本院審理結果，認原判決以被告犯毒品危害防制條例
    第十條第一項施用第一級毒品罪（累犯）、刑法第二百四十
    七條第一項共同遺棄屍體罪（累犯），酌情分別量處其有期
    徒刑八月、八月；且定應執行刑為有期徒刑一年。核其認事
    用法及量刑均無不當，應予維持，並引用原判決（如附件）
    關於被告部分所記載之事實、證據及理由。
三、被告上訴意旨略以：被告與陳永仁（另經原審判處相同罪刑
    確定）係與魏詠華一起施打第一級毒品，而導致魏詠華死亡
    ，因屬突發狀況，被告一時緊張害怕，始會與陳永仁逃離。
    但到案之後，即一再坦承不諱，原審量處之刑顯然過重，請
    予從輕量刑云云。
四、惟按關於刑之量定，係實體法上賦予法院得為自由裁量之事
    項，倘其未有逾越法律所規定之範圍，或濫用其權限，即不
    得任意指摘為違法。查原判決已敘明審酌被告前曾因施用毒
    品，經觀察、勒戒、強制戒治，並曾受有期徒刑之執行，仍
    再有本件施用毒品之犯行，足見其缺乏戒斷決心，且於發現
    魏詠華死亡時，竟未報警處理，逕行遺棄屍體，所為顯不足
    取，惟其施用毒品係戕害自身之行為，未侵害其他法益，且
    犯罪後坦承犯行，態度良好等刑法第五十七條所定科刑輕重
    應審酌事項而為量刑之理由。且查毒品危害防制條例第十條
    第一項施用第一級毒品罪、刑法第二百四十七條第一項遺棄
    屍體罪之法定本刑均為六月以上五年以下有期徒刑，被告之
    各該犯行均屬累犯，依法皆應加重其刑，原審就該二罪分別
    量處其有期徒刑八月，並定其應執行刑為有期徒刑一年，核
    無違誤或顯然失重之情形。
五、從而，被告上訴意旨所指各節，均非可採。被告執以指摘原
    審關於其部分之判決不當云云，為無理由，其上訴應予駁回
    。
六、被告經合法傳喚，無正當理由不到庭，爰不待其陳述逕行判
    決。
據上論斷，應依刑事訴訟法第三百六十八條、第三百七十三條、
第三百七十一條，判決如主文。
本案經檢察官黃全祿到庭執行職務。
中    華    民    國    97    年    6     月    24    日
                  刑事第二十庭審判長法  官  楊貴雄
                                    法  官  鄧振球
                                    法  官  林立華
以上正本證明與原本無異。
如不服本判決，應於收受送達後十日內向本院提出上訴書狀，其
未敘述上訴之理由者並得於提起上訴後十日內向本院補提理由書
（均須按他造當事人之人數附繕本）。
                                    書記官  廖月女
中    華    民    國    97    年    6     月    25    日
附錄：本案論罪科刑法條全文
毒品危害防制條例第10條第1項：
施用第一級毒品者，處6月以上5年以下有期徒刑。
刑法第247條第1項：
損壞、遺棄、污辱或盜取屍體者，處6月以上5年以下有期徒刑。


司法院資訊處製作；財團法人民間司法改革基金會備份。
